臺灣臺北地方法院民事判決　　　　　　　　　　　九十二年度重訴字第一六二０號
　　原　　　告　丙○○
　　訴訟代理人　陳清進律師
　　　　　　　　沙慧貞律師
　　被　　　告　戊○○
　　　　　　　　丁○○
　　右　一　人
　　訴訟代理人　陳萬發律師
　　被　　　告　甲○○
　　　　　　　　己○○
右當事人間請求給付票款等事件，本院於九十三年三月四日言詞辯論終結，判決如下
：
    主  文
被告甲○○應給付原告新台幣佰萬元、被告戊○○應給付原告新台幣貳佰萬元及均
自民國九十二年五月二十三日起至清償日，按週年利率百分之六計算之利息。
原告其餘之訴駁回。
訴訟費用由被告甲○○負擔七分之三、被告戊○○負擔七分之二，餘由原告負擔。
    事  實
甲、原告方面：
一、聲明：
（一）被告丁○○、甲○○、己○○應連帶給付原告新台幣（下同）七十萬元及自民
      國九十二年五月二十三日起至清償日止，按週年利率百分之六計算之利息。
（二）被告丁○○、甲○○應連帶給付原告二百萬元及自九十二年五月二十三日起至
      清償日止，按週年利率百分之六計算之利息。
（三）被告丁○○、戊○○應連帶給付原告二百萬元及自九十二年五月二十三日起至
      清償日止，按週年利率百分之六計算之利息。
（四）被告丁○○應給付原告二百萬元及自九十二年五月二十三日起至清償日止，按
      週年利率百分之六計算之利息。
二、陳述：
（一）被告丁○○前向原告借款七百萬元，原告將借貸款項支付予被告丁○○後，經
      被告丁○○背書交付如附表所示面額合計七百萬元之支票八紙予原告。而附表
      編號一、二號，面額合計七十萬元之支票二紙，被告甲○○、己○○亦為背書
      人；另附表編號三至五號，面額合計二百三十萬元之支票三紙，被告甲○○亦
      為背書人；附表編號六，面額二百萬元之支票乙紙，被告戊○○為發票人，系
      爭支票經原告提示，均不獲付款，爰依票據關係請求被告丁○○、甲○○、己○○連帶給付七十萬元，被告丁○○、甲○○連帶給付二百萬元，被告丁○○
      、戊○○連帶給付二百萬元，被告丁○○給付二百萬元及均自九十二年五月二
      十三日起至清償日止，按週年利率百分之六計算之利息；另依消費借貸之法律
      關係，請求被告丁○○給付七百萬元及法定遲延利息。
（二）對被告抗辯所為之陳述：
  １、原告收受被告丁○○交付之系爭支票時，其中編號一、二支票背面，即已存在
      被告丁○○、甲○○、己○○之簽名；編號三、四、五號三紙支票背面，已有
      被告丁○○、甲○○之背書；編號六、七、八號三紙支票背面，則係被告丁○○之背書。原告係善意受讓系爭支票，不論被告人究係出於何種意思而於支票
      背面簽名，均應就其背書之行為，負擔票據債務。
  ２、支票執票人對前手之追索權，應於支票提示日起四個月內行使，至於該四個月
      期間之計算，應不計入始日，且若上開追索權行使之四個月期間之末日，係為
      星期日、紀念日或其他休息日時，以其休息日之次日代之。系爭編號一至五號
      支票，其退票日均為九十二年五月二十三日。追索權行使期間，應以九十二年
      九月二十三日為權利行使之末日，原告於九十二年九月二十二日提起本件訴訟
      ，並未逾越上開四個月之權利行使期間。而編號六支票，其追索權行使之末日
      為九十二年九月二十一日，然因九十二年九月二十一日係為星期日，應以該日
      之翌日（即九十二年九月二十二日）為期間之末日，原告係於九十二年九月二
      十二日當天提起訴訟，未逾追索權期間。至於編號七、八二紙支票，其退票日
      均為九十二年五月十四日，追索期間之末日為九十二年九月十四日，因原告曾
      於九十二年八月二十九日對被告人提出清償票據債務之請求，並於請求後六個
      月內提起訴訟，追索權時效中斷。
  ３、讓與票據權利所為之背書行為，可分為「記名背書」及「空白背書」等二類型
      ，且背書人於票據背面為背書時（不論係記名背書或空白背書），背書之日期
      亦非必要記載事項，而得由背書人自行決定記載與否。被告丁○○於系爭支票
      票背簽名，未記載被背書人之姓名及背書日期，為空白背書，並不影響背書之
      效力。
  ４、系爭編號一、二、三支票，於被告丁○○背書交付予原告時，票載發票日已更
      改為九十二年四月二十二日（原記載發票日為九十二年三月十五日）。嗣於九
      十二年四月二十二日，包括前揭三紙支票，以及編號四至六支票均屆發票日時
      ，被告丁○○邀請原告至來來飯店，當面對原告提出展延票期至九十二年五月
      二十二日之請求，因上開六紙支票所涉之金額已達五百萬元，且被告戊○○、
      甲○○、己○○及丁○○又都同意更改票期至九十二年五月二十二日，原告為
      期能順利取回款項，乃由同意將上開六紙支票更正發票日為九十二年五月二十
      二日。
  ５、被告丁○○於九十一年二月間，向原告表示其欲投資獅子王股份有限公司（下
      稱獅子王公司），有調度資金之需要，故向原告借貸資金，原告當時曾經要求
      被告丁○○應以自己名義開立支票作為清償，然被告丁○○向原告表示其無使
      用支票，惟願以客票背書之方式，作為借款之清償。被告丁○○向原告提出借
      款請求時，曾親手書寫其設於中國國際商業銀行忠孝分行之帳戶資料予原告，
      故原告遂按上開帳戶資料，分別於九十一年二月二十一日匯款九十五萬五千元
      ；於九十二年三月二十八日匯款三百七十萬元予被告丁○○。另多次以現金給
      付之方式，借予被告丁○○二百三十五萬元，包括匯款及現金交付之金額在內
      ，原告已累計借貸七百萬元予被告丁○○，而被告丁○○則陸續交付獅子王公
      司（七紙）、被告戊○○（乙紙）簽發之支票，支票背面另有被告甲○○（被
      告戊○○之妻子）或被告己○○背書，面額總計為七百萬元之支票八紙，以背
      書轉讓之方式交付予原告作為借款之清償。原告從不認識「凱創企業股份有限
      公司」或其任何相關公司人員，更不可能直接或透過丁○○介紹借款予凱創公
      司。
  ６、依被告甲○○、戊○○答辯狀所述，被告江義玲、戊○○係於九十二年一月至
      三月間，持系爭支票向被告丁○○調現供獅子王公司資金週轉，迄至九十二年
      四月間，獅子王公司、被告甲○○、戊○○陸續發生跳票時，被告丁○○始介
      紹原告與被告甲○○、戊○○，並稱上述款項是被告丁○○向原告借款。而原
      告名下四十萬股福邦公司之股權，係獅子王公司與與被告丁○○協商後，將福
      邦公司之股份移轉予丁○○指定之人，作為清償獅子王公司積欠被告丁○○之
      債務，故與原告並無直接關係。且登記於原告名下之福邦公司股份，其登記價
      值僅有四百萬元，與被告丁○○積欠之七百萬元落差甚大，故登記於原告名下
      之四十萬股股份，絕非被告丁○○債務之清償。
三、證據：
    提出支票及退票理由單、存證信函、帳戶資料、匯款單、提款資料；並聲請訊問
    證人乙○○。
乙、被告方面：
一、聲明：
    原告之訴駁回。
二、陳述：
（一）被告丁○○部分：
  １、附表編號一、二支票之發票日原為九十二年三月十五日，經更改為九十二年四
      月二十二日，又更改為九十二年五月二十二日；編號三之支票原發票日為九十
      二年三月二十三日，嗣更為九十二年四月二十二日，再更為九十二年五月二十
      二日；編號四至六支票，原發票日為九十二年四月二十二日，嗣經更改為九十
      二年五月二十二日；編號七至八之發票日均為九十二年五月七日，提示日為九
      十二年五月十四日。
　２、系爭八紙支票背面並無記載被背書人之姓名、亦無記載年、月、日，則其縱於
      支票背面簽名，仍屬不法依定方式為之，不符票據行為之要式性，故不能視之
      為背書行為，被告丁○○自不負支票上背書人之責任。況原告於九十二年九月
      二十二日提起本件訴訟，而附表編號六至八之支票於九十二年五月二十二日提
      示退票，則依該各票之退票日當日往後計算，四個月之屆期末九十二年九月二
      十一日、九十二年九月十三日、九十二年九月十三日，原告遲至九十二年九月
      二十二日提起本件訴訟，前開三紙支票之請求權時效消滅。而編號一至六支票
      ，其發票日均經更改，原告於原票載發票日超過七日後才提示，對於發票人以
      外之前手喪失追索權。
　３、附表編號一、二（票號：CF0000000、CF0000000）支票二紙，係因被告甲○○
　　　透過被告「己○○」介紹而向被告「丁○○」借錢七十萬元，被告丁○○借款
  　　予被告甲○○時，被告甲○○持系爭二紙經由被告甲○○、戊○○、己○○背
      書之支票交予被告丁○○，作為借款及債權證明，被告丁○○乃將該二張支票
      持往中國國際商業銀行擬託收，並於該二支票背面簽上「姓名」及「銀行帳號
      」，俾供銀行作為託收之憑，並非背書。嗣該二支票於九十二年三月屆發票日
      ，被告甲○○稱該二支票無法如期兌現，被告丁○○遂取該二支票原本交還予
      被告甲○○，被告甲○○則另交付發票日為九十二年四月二十三日之面額七十
      萬元支票予被告丁○○。原告為取得系爭支票，被告丁○○並不知情。況系爭
      二紙支票更改發票日，係發票人之重新發票行為，則原告係自發票人新的發票
      行為所取得系爭更改後支票僅能向發票人追索而已，與被告丁○○個人無涉。
　４、被告戊○○是獅子王公司之董事長、被告甲○○為監察人，其二人係夫妻關係
      ，因共同經營獅子王公司需要資金，被告丁○○介紹原告，其等彼此間認識而
      有金錢往來。附表編號三至八之支票，其發票人為獅子王公司，被告丁○○在
      支票上簽名作見證，並非背書；況編號三至六支票之發票日期，被告丁○○於
      背面簽名見證時，其發票日為九十二年三、四月，並非九十二年五月二十二日
      ，故縱使被告丁○○為背書行為，因執票人不於法定期限內（原記載發票日之
      期限）為行使或保全支票之權利，或不為付款之提示，對於被告丁○○喪失追
      索權。又執票人對前手之追索權為四個月，原告本件請求已逾四個月，被告丁○○有權拒絕給付。
  ５、被告丁○○與原告間並無借貸關係，原告提出匯款予被告之匯款單僅能證明其
      匯款予被告丁○○，不能證明兩造間有借貸之合意，況且，依原告所提出之匯
      款單，其匯出金額、匯出日期，與系爭支票所載日期、面額，完全不符。而原
      告匯予被告款項，其中九十五萬五千元部分，係其借予訴外人凱創企業股份有
      限公司一百萬元，其中利息五萬元，原告先行扣除，另五千元係給付被告丁○○之介紹費，因該款項被告丁○○已先匯予凱創公司，故原告直接匯給被告丁○○，另三百七十萬元之借款人為獅子王公司，利息為三十萬元，被告丁○○
      僅係介紹人，因被告丁○○先代匯予獅子王公司三百六十八萬元原告始匯入三
      百七十萬元予被告丁○○，其中二萬元係介紹費。獅子王公司則交付附表編號
      四至六之支票予原告，作為借款之憑證；另原告提出之俞元龍帳戶，與原告並
      非同一人，該帳戶內亦無二百三十五萬元之提款。
  ６、被告甲○○、戊○○二人從未到庭，其於九十二年十二月三十一日提出簽辯狀
      ，並非真正。且被告甲○○、戊○○」於本案訴訟前之九十二年九月八日就以
      存證信函敘明向原告丙○○之借款，全係獅子王公司所借，並稱被告丁○○係
      「無端受株連」，卻於本案以訴狀改稱借款係丁○○所出面，其二人係本案利
      害關係甚巨之當事人，其等所為不利於被告丁○○之詞，更應嚴格調查。
（二）被告己○○部分：
  １、被告己○○係於九十二年三月在附表編號一、二支票背書背書，並非九十二年
      五月二十二日，被告己○○背書迄至原告起訴時已有六個月餘，已逾四個月之
      追索權時效。
  ２、系爭二紙支票發票日遭更改為五月二十二日，發票人並於更正發票日期處蓋章
      ，顯然係執票人於取得支票後，再交付予發票人，並由發票人更改發票日期之
      重新發票行後，其背書連續已因重新發票而中斷，原告因重新發票取得系爭二
      紙支票，被告己○○未於重新發票後背書，不負背書之責。
  ３、執票人欲行使追索權，應提示之後取得拒絕證書始能行使，系爭二紙支票提示
      者無法判斷係原告提示，其票面記載為訴外人陳韻琇，原告若未能舉證提示系
      爭支票，即無追索權。
（三）被告甲○○、戊○○部分：
      被告甲○○、戊○○未於言詞辯論期日到期，惟提出答辯狀陳述如下：
      被告甲○○、戊○○於九十二年一月至三月間持系爭附表所示之支票向被告丁○○調現，以供獅子王公司資金週轉，並不知被告丁○○如何取得該款項，迄
      至九十二年四、五月間，獅子王公司、被告甲○○、戊○○陸續發生跳票，被
      告丁○○才介紹原告予被告甲○○、戊○○，並稱其借予被告甲○○、戊○○
      借貸之款項，係被告丁○○向原告所借，惟被告戊○○、甲○○並不知原告與
      被告丁○○間之借貸關係。獅子王公司於九十二年六月解散，而獅子王公司、
      被告甲○○、戊○○積欠被告丁○○之款項以訴外人福邦事業股份艱限公司股
      權一千二百萬元抵付，並依被告丁○○提供之名單完成股權移轉登記。被告甲○○、戊○○與被告丁○○間之債權債務關係既已消滅，原告即不得再請求被
      告給付票款。
三、證據：
    提出起訴狀、支票、匯款憑條、國內匯款申請書、存證信函、福邦公司股東名冊
    ；並聲請向萬泰銀行調閱原告在九十二年二月十日至四月三十日間一百萬元之託
    收紀錄，訊問證人庚○○。
    理  由
甲、程序方面：
    本件被告甲○○、戊○○未於言詞辯論期日到場，核無民事訴訟法第三百八十六
    條各款所列情形，爰依原告之聲請，由其一造辯論而為判決。
乙、實體方面：
一、原告起訴主張：被告丁○○向其借款七百萬元，並背書交付如附表所示面額合計
    七百萬元之支票八紙予原告。而附表編號一至二號，面額合計七十萬元之支票二
    紙，被告甲○○、己○○亦為背書人；編號三至五號，面額合計二百三十萬元之
    被告甲○○為背書人；編號六號，面額二百萬元之支票乙紙，被告戊○○為發票
    人，系爭支票經原告提示後，均不獲付款，爰依票據關係請求判命被告丁○○、
    甲○○、己○○連帶給付七十萬元，被告丁○○、甲○○連帶給付二百萬元，被
    告丁○○、戊○○連帶給付二百萬元，被告丁○○給付二百萬元及均自九十二年
    五月二十三日起至清償日止，按週年利率百分之六計算之利息；依消費借貸之法
    律關係，請求判命被告丁○○給付七百萬元及法定遲延利息等語。
二、被告丁○○則以：原告與被告丁○○並無借貸關係；而被告丁○○於系爭支票背
    面所為之簽名，或係託收，或係見證，並非背書；況系爭支票未記載被背書人姓
    名及背書之年、月、日，不符法定要式行為，不生背書之效力。又系爭編號六至
    八號支票於九十二年五月二十二日提示退票，原告於九十二年九月二十二日提起
    本件訴訟，其追索權時效消滅，系爭編號一至六號支票，發票日均經更改，且未
    經被告丁○○同意，原告又未於原票載發票日後七日內提示，對被告丁○○喪失
    追索權等語，資為抗辯。被告己○○則以：其於九十二年三月間於系爭編號一、
    二號支票背書，原告並未遵期提示，故原告對被告己○○並無追索權，縱令有之
    ，其追索權亦已逾四個月期間而消滅等語置辯。被告甲○○、戊○○則辯稱：被
    告甲○○、戊○○持系爭支票向被告丁○○借款，被告甲○○、戊○○積欠被告
    丁○○之款項，業以福邦公司價值一千二百萬元之股權抵付，原告不得請求票款
    等語。
三、原告主張其持有如附表所示之支票八紙，被告分別為背書人或發票人之事實，業
    據提出支票及退票理由單為證，且為被告所不爭執，堪信為真。本件兩造所爭執
    者在於，被告丁○○背書之真意為何？系爭支票更改發票日，是否經背書人同意
    ？原告有無遵期提示？原告之追索權時效是否消滅？
    （一）按在票據上簽名者，依票上所載文義負責，票據法第五條第一項定有明文
          。是票據行為之內容，概依票據上所載文義而決定，縱該項記載與行為人
          之真意或實質情形不符，亦不許當事人以票據外之證明方法予以變更或補
          充，為維護票據之流通，就此票據行為文義性所為之解釋。故凡在票據背
          面或黏單上簽名，而形式上合於背書之規定者，即應負票據法上背書人之
          責任，縱令非以背書轉讓之意思而背書，因其內心效果意思，非一般人所
          能知或可得而知，為維護票據之流通性，仍不得解免其背書人之責任。（
          最高法院六十五年台上字第一五五○號判例參照）。被告丁○○於系爭支
          票背面簽名，背書，而系爭支票背面又無其他任何記載，縱令其真意為託
          收或見證，仍無解其票據背書人之責任。又背書僅記載於支票背面即可，
          背書人不記載被背書人，僅簽名於支票者，為空白背書，亦得不記載年、
          月、日，票據法第一百四十四條準用同法第三十條第一、三、四項定有明
          文，故被告丁○○辯稱其未記載被背書人及背書之年、月、日，不生背書
          效力云云，洵無可取。
    （二）票據經變造時，簽名在變造前者，依原有文義負責。簽名在變造後，依變
          造文義負責。不能辨別前後時，推定簽名在變造前。前項票據之變造，其
          參與或同意變造者，不論簽名在變造前後，均依變造文義負責。票據法第
          十六條定有明文。支票背書人同意發票人更改票載發票年、月、日者，應
          依其更改日期負責，又背書人同意，亦非以其於更改處簽名或蓋章為必要
          （最高法院七十年台上字第三十號判例足資參照）。系爭支票之發票日均
          經更改，故被告丁○○、己○○究應依更改發票日前或後之文義負責，端
          視被告丁○○、己○○是否同意發票人更改發票日期？查證人乙○○固證
          稱被告丁○○於九十二年四月二十二日在來來飯店介紹被告甲○○與伊認
          識，原告及被告甲○○也在場，當天係獅子王公司請被告丁○○延票，但
          伊不知何人於票據上蓋章，亦不確定當天延票是否為系爭支票（見本院卷
          第九八至一○○頁），而原告對於九十二年四月二十二日在來來飯店更改
          發票日之支票，即為系爭支票之事實，復未能舉證以實其說，則主張被告
          己○○、丁○○同意更改發票日，即無可取。
    （三）系爭編號一、二支票之發票地及付款地均在桃園縣，此有卷附支票足憑（
          見本院卷第六至七頁），依票據法第一百三十條第一款規定，其提示付款
          期限為發票日後七日內。而其原發票日為九十二年三月十五日，已經本院
          當庭勘驗屬實（見本院卷第三六頁），因原告不能證明被告己○○、湯碧
          燕同意更改發票日，故依前開說明被告丁○○、己○○僅有依原發票日即
          九十二年三月十五日文義負責，原告遲至九十二年五月二十二日提示，已
          逾提示期間，依前開規定，其對背書人即被告己○○、丁○○不得行使追
          索權。
    （四）系爭編號三之支票，其原發票日為九十二年三月二十三日，嗣更改為九十
          二年四月二十二日、再更改為同年五月二十二日，編號四至六支票，其原
          發票日為九十二年四月二十二日，更改為同年五月二十二日等情，有卷附
          支票足參（見本院卷第八至十一頁），並經本院當庭勘驗屬實（見本院卷
          第三六頁），被告丁○○係前開支票之背書人，原告既不能證明更改發票
          日已經被告丁○○同意，則被告丁○○僅須按更改前之票據文義負責。查
          前開支票原告遲至九十二年五月二十二日提示，此有卷附退票理由單可參
          （見本院卷第一一四至一一七頁），依前開規定，自不得對於被告丁○○
          行使追索權。
    （五）支票執票人對前手之追索權，四個月間不行使，因時效而消滅，票據法第
          二十二條第二項定有明文，系爭編號七、八支票，其發票日為九十二年五
          月七日，原告於九十二年五月十四日提示，此有支票及退票理由單可稽（
          見本院卷第一一八至一一九頁），故其追索權至九十二年九月十三日消滅
          ，原告遲至九十二年九月十九日提起本件訴訟，此有起訴狀足參（見本院
          卷第四頁），其追索權已因時效完成而消滅。原告雖主張其於九十二年八
          月二十九日發函向被告丁○○請求，並提出存證信函為證（見本院卷第十
          四至十五頁），但為被告丁○○所否認，而原告又不能證明其業將前開信
          函送達於被告丁○○，故辯稱時效因請求而中斷云云，並無可取。
    （六）被告甲○○、戊○○對於原告主張渠等對其背書轉讓之系爭支票，同意發
          票人更改發票日之事實，並不爭執，依民事訴訟法第三百八十條第三項前
          段準用同條第一項前段規定，視同自認原告之主張。雖其辯稱持系爭支票
          向被告丁○○向原告借款，並以福邦公司價值一千二百萬元之股票抵付云
          云。惟票據乃文義證券及無因證券，故票據上之權利義務，悉依票上所載
          文義定之，與其基礎之原因關係各自獨立。票據債務人，不得以自己與發
          票人或執票人之前手間所存之事由，對抗執票人，為票據法第十三條前段
          所明定。被告甲○○、戊○○縱與被告丁○○間和解，亦不得解免其應負
          票據之責任。
四、按當事人主張有金錢借貸關係存在，須就其發生所須具備之特別要件即金錢之交
    付與借貸意思表示相互一致負舉證責任。而交付金錢之原因多端，或為買賣，或
    為贈與，或因其他之法律關係而為交付，非謂一有金錢之交付，即得推論授受金
    錢之雙方即屬消費借貸關係。若僅證明有金錢之交付，未證明借貸意思表示互相
    一致者，尚不能認有金錢借貸關係存在。經查，被告甲○○、戊○○於九十二年
    九月八日致函原告表示，原告前後共借獅子王公司及被告甲○○、戊○○七百萬
    元，並取得獅子王公司開具之同額支票作為擔保，該款項係被告甲○○、戊○○
    委請被告丁○○向原告調借，原告要求被告丁○○背書等情，有被告丁○○提出
    且為原告所不爭之存證信函足參（見本院卷第一四○至一四二頁），而證人庚○○證稱，九十二年三、四月間，獅子王公司向很多人借錢，債權人包括原告及被
    告丁○○，其協助原告及被告丁○○向獅子王公司要回借款，獅子王公司希望將
    經營權交給各債權人處理，在洽談過程中，原告及被告丁○○均有提出獅子王公
    司寫的借據，原告及被告丁○○對獅子王公司均有債權等情（見本院卷第一六七
    至一六八頁），故被告丁○○辯稱前開款項之借款人為獅子王公司、被告甲○○
    、戊○○，即屬有據。被告甲○○、戊○○於本件訴訟中具狀辯稱係向被告丁○○借款，不知被告丁○○向原告借款云云（見本院卷第一五三至一五四頁），並
    無可取。雖證人乙○○證稱九十二年四月二十二日在來來飯店，獅子王要被告丁○○延票，原告也在場，丁○○說他有一部分錢是向原告調的，在四月二十二日
    之前，其並不知被告丁○○曾向原告借錢等情（見本院卷第九八頁），可見乙○○並不瞭解原告與被告丁○○間是否有借貸之合意及借貸之過程；而原告提出之
    匯款回條，僅能證明原告曾於九十二年三月二十一日匯款四百九十五萬五千元予
    被告丁○○，惟其匯款原因為何，因原告並不能證明與被告丁○○間有借貸之合
    意，故不能證明原告係基於借貸關係匯款予被告丁○○，且其匯予被告丁○○之
    款項為四百九十五萬五千元，並非七百萬元，故原告主張被告丁○○向其借款七
    百萬元，並無足取。
五、綜據右述，原告依票據關係，請求被告甲○○給付三百萬元，被告戊○○給付二
    百萬元及自九十二年五月二十三日起至清償日，按週年利率百分之六計算之利息
    ，為有理由，應予准許；基於票據關係，請求被告己○○、丁○○與被告甲○○
    連帶給付七十萬元、被告丁○○與被告甲○○連帶給付二百三十萬元、被告丁○○與被告戊○○連帶給付二百萬元、被告丁○○給付二百萬元部分，或因原告未
    於遵期提示，或未於四個月內行使追索權，對被告己○○、丁○○喪失追索權，
    故請求被告己○○、丁○○給付票款部分，並無理由，應予駁回。又原告基於消
    費借貸之法律關係，請求被告丁○○給付七百萬元部分，因不能證明與被告丁○○間有借貸之合意，故其此部分之請求，亦無理由，應予駁回。
六、本件可證已臻明確，兩造其餘攻擊防禦方法，於判決結果不生影響，毋庸一一論
    述，附此敘明。
七、結論：
    原告之訴為一部有理由，一部無理由，依民事訴訟法第三百八十五條第一項前段
    、第七十九條，判決如主文。
中　　　華　　　民　　　國　　九十三　　年　　　三　　　月　　二十六　　日
                              民事第五庭  法  官    吳素勤
正本係照原本作成
如對本判決上訴，須於判決送達後廿日內向本院提出上訴狀
中　　　華　　　民　　　國　　九十三　　年　　　三　　　月　　二十六　　日
                                          書記官    曾寶生
